# 委托开发量产后销售分成的会计处理

提问人：7847748 时间：2022-05-22 07:21:59
实务中遇到如下问题向陈老师请教：
资料如下：
A公司委托B公司研发C产品。
合同规定：A公司向B公司支付技术研发费用总计人民币200.00万元。研发费用的构成包括两部分： 1 、100.00万元为前期技术开发费用； 2 、另外100.00万元为后续研发及改进费用。
后续研发及改进费用的支付条款为：
当C产品量产之后（无论销售与否），甲公司按每吨C产品研发改进费用1.00万元支付给B公司，累计支付100.00万后不再支付。量产后签订补充协议，根据公司销量支付，每吨 1 万元，累计支付100.00万后不再支付。
A公司后期将要支付给B公司的后续研发及改进费用应当如何认定？
1 、 作为研发费用统一归集？（量产后产品后续无实质研发改进）
2 、 作为C产品成本的一部分？
3 、 作为销售费用？

回答人：chenyiwei
此问题中，后续取决于产品销量的“每吨 1 万元”属于或有对价（封顶 100 万元）。可参考《中审众环研究 2020 》之“问题1-2-25（收购无形资产涉及的或有对价问题）”所述原则处理。可以采用以下两种方法之一解决：
（ 1 ）将或有对价按其公允价值计入无形资产初始成本中，同时确认相应的负债。对于使用寿命有限的无形资产，这部分或有对价所构成的初始成本应与初始成本的其他构成部分一起，在其使用寿命内摊销；
（ 2 ）无形资产的初始计量金额中不包含或有对价，或有对价在后续需要支付时直接计入当期损益（营业成本）。

提问人：7847748 时间：2022-05-23 11:49:02
请问陈老师，处理方式（ 2 ）无形资产的初始计量金额中不包含或有对价，或有对价在后续需要支付时直接计入当期损益（营业成本）。既然与销量挂钩，能否作为前期研发成果（C产品）的销售提成计入销售费用呢？

回答人：chenyiwei
也可以，但计入营业成本似乎更好。